{"related": [], "etymology": null, "url": "https://en.wiktionary.org/wiki/electrocutar", "definitions": ["to electrocute"], "verb": "electrocutar", "synonyms": [], "description": "electrocutar (first-person singular present electrocuto, first-person singular preterite electrocut\u00e9, past participle electrocutado)", "conjugations": {"imperative": {"affirmative": ["", "electrocuta (t\u00fa) - electrocut\u00e1 (vos)", "electrocute", "electrocutemos", "electrocutad", "electrocuten"], "negative": ["", "no electrocutes", "no electrocute", "no electrocutemos", "no electrocut\u00e9is", "no electrocuten"]}, "infinitive": "electrocutar", "indicative": {"future": ["electrocutar\u00e9", "electrocutar\u00e1s", "electrocutar\u00e1", "electrocutaremos", "electrocutar\u00e9is", "electrocutar\u00e1n"], "preterite": ["electrocut\u00e9", "electrocutaste", "electrocut\u00f3", "electrocutamos", "electrocutasteis", "electrocutaron"], "imperfect": ["electrocutaba", "electrocutabas", "electrocutaba", "electrocut\u00e1bamos", "electrocutabais", "electrocutaban"], "conditional": ["electrocutar\u00eda", "electrocutar\u00edas", "electrocutar\u00eda", "electrocutar\u00edamos", "electrocutar\u00edais", "electrocutar\u00edan"], "present": ["electrocuto", "electrocutas (t\u00fa) - electrocut\u00e1s (vos)", "electrocuta", "electrocutamos", "electrocut\u00e1is", "electrocutan"]}, "pastparticiple": {"plural": {"feminine": "electrocutadas", "masculine": "electrocutados"}, "singular": {"feminine": "electrocutada", "masculine": "electrocutado"}}, "gerund": "electrocutando", "subjunctive": {"imperfect_se": ["electrocutase", "electrocutases", "electrocutase", "electrocut\u00e1semos", "electrocutaseis", "electrocutasen"], "future": ["electrocutare", "electrocutares", "electrocutare", "electrocut\u00e1remos", "electrocutareis", "electrocutaren"], "imperfect_ra": ["electrocutara", "electrocutaras", "electrocutara", "electrocut\u00e1ramos", "electrocutarais", "electrocutaran"], "present": ["electrocute", "electrocutes (t\u00fa) - electrocut\u00e9s (vos)", "electrocute", "electrocutemos", "electrocut\u00e9is", "electrocuten"]}}, "pronunciations": []}